【裁判字號】    94,訴,2435
【裁判日期】    950126
【裁判案由】    毒品危害防制條例
【裁判全文】
臺灣桃園地方法院刑事判決              94年度訴字第2435號
公  訴  人  台灣桃園地方法院檢察署檢察官
被      告  甲○○
上列被告因違反毒品危害防制條例案件，經檢察官提起公訴（94
年度毒偵字第5899號），被告於本院準備程序進行中，就被訴事
實為有罪之陳述，經本院告知簡式審判程序意旨，並聽取公訴人
及被告之意見後，本院合議庭裁定依簡式審判程序審理，本院判
決如下：
    主  文
甲○○連續施用第一級毒品，累犯，處有期徒刑捌月。扣案注射
針筒壹支沒收。
    事  實
一、甲○○前於民國（下同）92年間因違反毒品危害防制條例案
    件，由檢察官聲請送強制戒治，經本院於91年5 月5 日以91
    年毒聲更字第16號裁定令入戒治處所施以強制戒治，另經本
    院於92年1 月8 日裁定停止戒治交付保護管束，於92年5 月
    31日強制戒治期滿執行完畢。而甲○○上開違反毒品危害防
    制條例犯行，並經本院於92年4 月11日以91年訴字第1187號
    判處應執行有期徒刑1 年1 月，於93年9 月30日執行完畢。
    詎甲○○猶不知悔改，於前揭強制戒治執行完畢釋放後5 年
    內，再基於連續施用第一級毒品海洛因之概括犯意，自94年
    4 月間某日起至同年10月20日下午3 時15分為警採尿時往前
    回溯26小時之某時內止（不含查獲後至採尿時之時間），連
    續在桃園縣桃園市○○○路○ 段101 號住處及桃園市公園廁
    所內等處，施用第一級毒品海洛因多次。嗣於94年10月20日
    上午11時45分許，為警在桃園縣桃園市○○路185 號前查獲
    ，並扣得其所有供施用第一級毒品海洛因之用（但非專供）
    之注射針筒1 支。
二、案經桃園縣政府警察局桃園分局報請台灣桃園地方法院檢察
    署檢察官偵查起訴。
    理  由
一、被告甲○○所犯為死刑、無期徒刑、最輕本刑為3 年以上有
    期徒刑以外之罪，被告於準備程序中就被訴事實為有罪之陳
    述，經法官告知簡式審判程序之旨，並聽取公訴人、被告之
    意見後，合議庭認為適宜，依刑事訴訟法第273 條之1 第1
    項規定，裁定由受命法院獨任進行簡式審判程序，先此敘明
    。
二、訊據被告甲○○對於上揭連續施用第一級毒品海洛因之犯行
    坦承不諱。而被告於94年10月20日下午3 時15分許為警採集
    之尿液，經送驗結果，呈現嗎啡命陽性反應，有「被採尿人
    姓名、編號對照表」、臺灣尖端先進生技醫藥股份有限公司
    出具之「濫用藥物檢驗報告」各1 紙在卷可按（偵查卷第24
    、43頁）。此外，並有桃園縣警察局桃園分局94年10月20日
    扣押筆錄1 份（偵查號卷13頁）、採證照片4 張（偵查卷第
    18 至19 頁）及扣案注射針筒1 支可資佐證。被告之自白與
    事實相符，堪信其確有施用第一級毒品海洛因之犯行。另被
    告前於92年間因違反毒品危害防制條例案件，由檢察官聲請
    送強制戒治，經本院於91年5 月5 日以91年毒聲更字第16號
    裁定令入戒治處所施以強制戒治，另經本院於92年1 月8 日
    裁定停止戒治交付保護管束，嗣於92年5 月31日強制戒治期
    滿執行完畢等情，亦有刑案資料查註紀錄表及台灣高等法院
    被告前案紀錄表各1 份在卷可稽。被告於前揭強制戒治執行
    完畢後5 年內再犯本件施用毒品案件，事證明確，其犯行已
    經可以認定，應依法論罪科刑。
三、核被告所為，係犯毒品危害防制條例第10條第1 項之施用第
    一級毒品罪。其施用前後非法持有毒品海洛因之低度行為，
    應為施用毒品之高度行為所吸收，不另論罪。被告先後多次
    施用第一級毒品海洛因犯行，時間緊接，方法相同，觸犯構
    成要件相同之罪，顯均基於概括犯意為之，為連續犯，應依
    刑法第56條之規定，以一罪論，並加重其刑。又被告前因違
    反毒品危害防制條例犯行，並經本院於92年4 月11日以91年
    訴字第1187號判處應執行有期徒刑1 年1 月，於93年9 月30
    日執行完畢，此有臺灣高等法院被告前案紀錄表在卷可按，
    其前受有期徒刑執行完畢，於5 年以內再犯本件最重本刑為
    有期徒刑以上之罪，為累犯，應依刑法第47條之規定加重其
    刑，並依法遞加重之。爰審酌被告前因施用毒品經強制戒治
    後，仍無法斷絕施用毒品惡習，顯見其意志力薄弱，自有使
    其與社會上毒品來源隔離，使其能深自反省，斷絕與毒品接
    觸之必要，及被告犯罪後對於施用毒品之犯行，已經坦承，
    態度良好等一切情狀，量處如主文所示之刑。扣案注射針筒
    1 支，係被告所有供施用第一級毒品海洛因之用（但非專供
    ）等情，業經被告陳述明確，均應依刑法第38條第1 項第2
    款規定宣告沒收。
據上論斷，應依刑事訴訟法第273 條之1 第1 項、第299 條第1
項前段，毒品危害防制條例第10條第1 項、第18條第1 項前段，
刑法第11條、第56條、第47條、第38條第1 項第2 款，判決如主
文。
本案經檢察官何嘉仁到庭執行職務。
中    華    民    國    95    年    1     月    26    日
                  刑事第七庭    法  官  劉為丕
上正本證明與原本無異。
如不服本判決，應於判決送達後10日內向本院提出上訴狀（應附
繕本），上訴於臺灣高等法院。
                                書記官  方秀貞
中    華    民    國    95    年    1     月    26    日
毒品危害防制條例第10條
施用第一級毒品者，處6 月以上5 年以下有期徒刑。
施用第二級毒品者，處3 年以下有期徒刑。


司法院資訊處製作；財團法人民間司法改革基金會備份。
